最高法院民事裁定　　　　　　　　　 110年度台上字第2522號
上　訴　人　洪魁梧
　　　　　　洪國珍
　　　　　　洪國藩
　　　　　　洪朝家
　　　　　　洪樹根
　　　　　　洪英富（原名洪偉秦）
 
共　　　同
訴訟代理人　林亮宇律師
被 上訴 人　謝奇奘
上列當事人間請求分割共有物事件，上訴人對於中華民國110年2
月2日臺灣高等法院臺中分院第二審判決（108年度上字第587 號
），提起上訴，本院裁定如下：
    主  文
上訴駁回。
第三審訴訟費用由上訴人負擔。
    理  由
按上訴第三審法院，非以原判決違背法令為理由，不得為之。又
提起上訴，上訴狀內應記載上訴理由，表明原判決所違背之法令
及其具體內容，暨依訴訟資料合於該違背法令之具體事實，其依
民事訴訟法第469條之1規定提起上訴者，並應具體敘述為從事法
之續造、確保裁判之一致性或其他所涉及之法律見解具有原則上
重要性之理由，同法第467條、第470條第2 項定有明文。而依同
法第468 條規定，判決不適用法規或適用不當者，為違背法令；
依同法第469 條規定，判決有該條所列各款情形之一者，為當然
違背法令。是當事人提起上訴，如以同法第469 條所列各款情形
為理由時，其上訴狀或理由書應表明該判決有合於各該條款規定
情形之具體內容，及係依何訴訟資料合於該違背法令之具體事實
。如依同法第468 條規定，以原判決有不適用法規或適用法規不
當為理由時，其上訴狀或理由書應表明該判決所違背之法令條項
，或有關解釋字號、憲法法庭裁判意旨，或成文法以外之習慣或
法理等及其具體內容，暨係依何訴訟資料合於該違背法令之具體
事實，並具體敘述為從事法之續造、確保裁判之一致性或其他所
涉及之法律見解具有原則上重要性之理由。上訴狀或理由書如未
依上述方法表明，或其所表明者與上開法條規定不合時，即難認
為已合法表明上訴理由，其上訴自非合法。本件上訴人對於原判
決提起上訴，雖以該判決違背法令為由，惟核其上訴理由狀所載
內容，係就原審認定兩造均為坐落臺中市○○區○○段000○000
○000 地號土地（均為建地）共有人，依上訴人主張原判決附圖
（下稱附圖）二分割方案，將致其分得土地呈東西狹長走向，僅
右側臨同段936 地號之10米計畫道路，其南北向與道路相連接之
面寬與東西向之深度顯不成比例，且其主張高達180 公分之斷層
斜坡將均在其分得之土地內，出入通行、利用及將來興建房屋之
經濟效益均屬不利；而上訴人依附圖三分割方案分得土地右側臨
10米計畫道路面寬較寬，936 地號往南可連接產業道路即永福巷
，較附圖二分割方案對全體共有人更為有利，應屬適當分割方法
，上訴人並應金錢補償被上訴人等取捨證據、認定事實之職權行
使及本其自由裁量權所定之分割方法，指摘其為不當，並就原審
已為論斷者，泛言未論斷或論斷違法，而非表明該判決所違背之
法令及其具體內容，暨依訴訟資料合於該違背法令之具體事實，
亦未具體敘述為從事法之續造、確保裁判之一致性或其他所涉及
之法律見解具有原則上重要性之理由，難認其已合法表明上訴理
由。依首揭說明，應認其上訴為不合法。
據上論結，本件上訴為不合法。依民事訴訟法第481條、第444條
第1項、第95條、第78條，裁定如主文。
中    華    民    國   111    年    3     月    23    日
                      最高法院民事第八庭
                          審判長法官  陳  玉  完  
                                法官  陳  麗  玲  
                                法官  黃  書  苑  
                                法官  謝  說  容  
                                法官  周  舒  雁  
本件正本證明與原本無異
                                      書  記  官 
中    華    民    國   111    年    3     月    29    日